<!DOCTYPE html PUBLIC "-//W3C//DTD XHTML 1.0 Transitional//EN" "http://www.w3.org/TR/xhtml1/DTD/xhtml1-transitional.dtd">
<html xmlns="http://www.w3.org/1999/xhtml">
<head>
	<meta http-equiv="Content-Type" content="text/html; charset=iso-8859-1" />
	<title>Ymmärrä suomea</title>
	<style type="text/css" media="all">@import "css/styles.css";</style>
	<script type="text/javascript" src="swfobject.js"></script>
</head>
<body class="font-medium">
	<div id="main-wrapper">
		<div id="topbar"></div>
		<div id="main-menu">
			<table cellspacing="0" cellpadding="0" border="0" class="add-links"><tr>
				<td class="item"><img class="raquo" src="i/raquo.gif" alt="" height="7" width="4" /><a href="/ymmarra/index.php?moduli=sanakirja">Sanakirja</a></td>
				<td class="item"><img class="raquo" src="i/raquo.gif" alt="" height="7" width="4" /><a href="/ymmarra/index.php?moduli=verbit">Verbiluettelo</a></td>
				<td class="item"><img class="raquo" src="i/raquo.gif" alt="" height="7" width="4" /><a href="/ymmarra/index.php?moduli=kielioppi">Kielioppi</a></td>
			</tr></table>
			<table cellspacing="0" cellpadding="0" border="0"><tr>
				<td class="item"><img class="raquo" src="i/raquo.gif" alt="" height="7" width="4" /><a href="/ymmarra/index.php">Etusivu</a></td>
				<td class="item"><img class="raquo" src="i/raquo.gif" alt="" height="7" width="4" /><a href="/ymmarra/index.php?moduli=tekstit">Lukutekstit</a></td>
			</tr></table>
		</div>
		<div id="content">
			<table cellspacing="0" cellpadding="0" border="0" id="content-wrapper"><tr>
				<td>
					<div id="left-menu">
												<div class="header-verb"><span>Verbit</span></div>
						<div class="menu">
								<div class="init"><a href="/ymmarra/index.php?moduli=verbit&kirjain=a">A</a></div>
								<div class="init"><a href="/ymmarra/index.php?moduli=verbit&kirjain=e">E</a></div>
								<div class="init"><a href="/ymmarra/index.php?moduli=verbit&kirjain=h">H</a></div>
								<div class="init"><a href="/ymmarra/index.php?moduli=verbit&kirjain=i">I</a></div>
								<div class="init"><a href="/ymmarra/index.php?moduli=verbit&kirjain=j">J</a></div>
								<div class="init"><a href="/ymmarra/index.php?moduli=verbit&kirjain=k">K</a></div>
								<div class="init"><a href="/ymmarra/index.php?moduli=verbit&kirjain=l">L</a></div>
								<div class="init"><a href="/ymmarra/index.php?moduli=verbit&kirjain=m">M</a></div>
								<div class="init"><a href="/ymmarra/index.php?moduli=verbit&kirjain=n">N</a></div>
								<div class="init"><a href="/ymmarra/index.php?moduli=verbit&kirjain=o">O</a></div>
								<div class="init"><a href="/ymmarra/index.php?moduli=verbit&kirjain=p">P</a></div>
								<div class="init"><a href="/ymmarra/index.php?moduli=verbit&kirjain=r">R</a></div>
								<div class="init"><a href="/ymmarra/index.php?moduli=verbit&kirjain=s">S</a></div>
								<div class="init"><a href="/ymmarra/index.php?moduli=verbit&kirjain=t">T</a></div>
								<div class="init"><a href="/ymmarra/index.php?moduli=verbit&kirjain=u">U</a></div>
								<div class="init"><a href="/ymmarra/index.php?moduli=verbit&kirjain=v">V</a></div>
								<div class="init"><a href="/ymmarra/index.php?moduli=verbit&kirjain=y">Y</a></div>
								<div class="init"><a href="/ymmarra/index.php?moduli=verbit&kirjain=Ä">Ä</a></div>
						</div>					</div>
				</td>
				<td>
					<div id="main-content">
						<div id="path">
							<a href=".">Etusivu</a> &gt; <a href="/ymmarra/index.php?moduli=verbit&kirjain=K">K</a>						</div>
													<h1>KYTKEÄ</h1>
						<table cellspacing="0" cellpadding="0" border="0">
							<tr>
								<td colspan="2" style="padding-bottom:10px;"><strong>Aktiivin indikatiivi</strong></td>
							</tr>
							<tr>
								<td><pre>PREESENS                   
minä     kytken            
sinä     kytket            
hän      kytkee            
me       kytkemme          
te       kytkette          
he       kytkevät          

PASSIIVI
         kytketään         

IMPERFEKTI                 
         kytkin            
         kytkit            
         kytki             
         kytkimme          
         kytkitte          
         kytkivät          

PASSIIVI
         kytkettiin        

PERFEKTI
olen     kytkenyt          
olet     kytkenyt          
on       kytkenyt          
olemme   kytkeneet         
olette   kytkeneet         
ovat     kytkeneet         

PASSIIVI
on       kytketty          

PLUSKVAMPERFEKTI
olin     kytkenyt          
olit     kytkenyt          
oli      kytkenyt          
olimme   kytkeneet         
olitte   kytkeneet         
olivat   kytkeneet         

PASSIIVI
oli      kytketty          
</pre></td>
								<td>&nbsp;&nbsp;&nbsp;</td>
								<td><pre>  KIELTOMUOTO
  en        kytke
  et        kytke
  ei        kytke
  emme      kytke
  ette      kytke
  eivät     kytke


  ei        kytketä

   
  en        kytkenyt
  et        kytkenyt
  ei        kytkenyt
  emme      kytkeneet
  ette      kytkeneet
  eivät     kytkeneet


  ei        kytketty


  en    ole kytkenyt
  et    ole kytkenyt
  ei    ole kytkenyt
  emme  ole kytkeneet
  ette  ole kytkeneet
  eivät ole kytkeneet


  ei    ole kytketty


  en    ollut  kytkenyt
  et    ollut  kytkenyt
  ei    ollut  kytkenyt
  emme  olleet kytkeneet
  ette  olleet kytkeneet
  eivät olleet kytkeneet


  ei    ollut  kytketty
</pre></td>
							</tr>
						</table>
						<table cellspacing="0" cellpadding="0" border="0">
							<tr>
								<td colspan="2" style="padding-bottom:10px;"><strong>Aktiivin konditionaali</strong></td>
							</tr>
							<tr>
								<td><pre>PREESENS
minä     kytkisin          
sinä     kytkisit          
hän      kytkisi           
me       kytkisimme        
te       kytkisitte        
he       kytkisivät        

PASSIIVI
         kytkettäisiin     

PERFEKTI
olisin   kytkenyt          
olisit   kytkenyt          
olisi    kytkenyt          
olisimme kytkeneet         
olisitte kytkeneet         
olisivat kytkeneet         

PASSIIVI
olisi    kytketty          
</pre></td>
								<td>&nbsp;&nbsp;&nbsp;</td>
								<td><pre> 
  en        kytkisi
  et        kytkisi
  ei        kytkisi
  emme      kytkisi
  ette      kytkisi
  eivät     kytkisi


  ei        kytkettäisi


  en    olisi  kytkenyt
  et    olisi  kytkenyt
  ei    olisi  kytkenyt
  emme  olisi  kytkeneet
  ette  olisi  kytkeneet
  eivät olisi  kytkeneet 


  ei    olisi  kytketty
</pre></td>
							</tr>
						</table>
						<table cellspacing="0" cellpadding="0" border="0">
							<tr>
								<td colspan="2" style="padding-bottom:10px;"><strong>Aktiivin potentiaali</strong></td>
							</tr>
							<tr>
								<td><pre>PREESENS
minä     kytkenen          
sinä     kytkenet          
hän      kytkenee          
me       kytkenemme        
te       kytkenette        
he       kytkenevät        

PASSIIVI
         kytkettäneen      

PERFEKTI
lienen   kytkenyt          
lienet   kytkenyt          
lienee   kytkenyt          
lienemme kytkeneet         
lienette kytkeneet         
lienevät kytkeneet         

PASSIIVI
lienee   kytketty          
</pre></td>
								<td>&nbsp;&nbsp;&nbsp;</td>
								<td><pre> 
  en        kytkene
  et        kytkene
  ei        kytkene
  emme      kytkene
  ette      kytkene
  eivät     kytkene


  ei        kytkettäne


  en    liene  kytkenyt
  et    liene  kytkenyt
  ei    liene  kytkenyt
  emme  liene  kytkeneet
  ette  liene  kytkeneet
  eivät liene  kytkeneet 


  ei    liene  kytketty
</pre></td>
							</tr>
						</table>
						<table cellspacing="0" cellpadding="0" border="0">
							<tr>
								<td colspan="2" style="padding-bottom:10px;"><strong>Aktiivin imperatiivi</strong></td>
							</tr>
							<tr>
								<td><pre>PREESENS

(sinä)   kytke             
(hän)    kytkeköön         
(me)     kytkekäämme       
(te)     kytkekää          
(he)     kytkekööt         

PASSIIVI
         kytkettäköön      

PERFEKTI

ole      kytkenyt          
olkoon   kytkenyt          
olkaamme kytkeneet         
olkaa    kytkeneet         
olkoot   kytkeneet         

PASSIIVI

olkoon   kytketty          
</pre></td>
								<td>&nbsp;&nbsp;&nbsp;</td>
								<td><pre> 

  älä       kytke 
  älköön    kytkekö
  älkäämme  kytkekö
  älkää     kytkekö
  älkööt    kytkekö


  älköön    kytkettäkö



  älä      ole  kytkenyt
  älköön   olko kytkenyt
  älkäämme olko kytkeneet
  älkää    olko kytkeneet
  älkööt   olko kytkeneet



  älköön   olko kytketty
</pre></td>
							</tr>
						</table>
						<table cellspacing="0" cellpadding="0" border="0">
							<tr>
								<td colspan="2" style="padding-bottom:10px;"><strong>Verbin nominaalimuodot</strong></td>
							</tr>
							<tr>
								<td><pre>I INFINITIIVI              

Lyhyempi muoto:            
         kytkeä            

Pitempi muoto:             
         kytkeäkseni       
         kytkeäksesi
         kytkeäkseen
         kytkeäksemme
         kytkeäksenne
         kytkeäkseen

III  INFINITIIVI           

inessiivi    kytkemässä    
elatiivi     kytkemästä    
illatiivi    kytkemään     
adessiivi    kytkemällä
abessiivi    kytkemättä    
instruktiivi kytkemän      
                           
Passiivi
instruktiivi kytkettämän   
                           
                           
</pre></td>
								<td>&nbsp;&nbsp;&nbsp;</td>
								<td><pre>  II INFINITIIVI

  inessiivi     kytkiessä
  instruktiivi  kytkien

  Passiivi
  inessiivi    kytkettäessä






  IV INFINITIIVI

  nominatiivi   kytkeminen
  partitiivi    kytkemistä
    

  I PARTISIIPPI 
  aktiivi       kytkevä
  passiivi      kytkettävä

  II PARTISIIPPI 
  aktiivi       kytkenyt
  passiivi      kytketty
</pre></td>
							</tr>
						</table>

					</div>
				</td>
			</tr></table>		</div>
		<div id="footer"><a href="http://www.oph.fi/"><img src="i/oph_logo_ymmarrasuomea.gif" width="157" height="35" alt="OPH" /></a></div>
	</div>
</body>
</html>
